臺灣高等法院臺中分院刑事判決　　　　　　　　　　九十三年度上訴字第五一一號
　　上　訴　人
　　即　被　告　甲○○
右上訴人因違反槍砲彈藥刀械管制條例案件，不服臺灣苗栗地方法院九十二年度訴字
第三六九號中華民國九十三年二月二十五日第一審判決（起訴案號：臺灣苗栗地方法
院檢察署九十二年度偵字第二七一一號），提起上訴，本院判決如左：
    主      文
上訴駁回。
    事      實
一、甲○○於民國（下同）八十九年間，在國道中山高速公路台南交流道附近，以新
    台幣（下同）二萬五千元之代價，向一名不詳姓名之人，購得仿ＣＯＬＴ廠一九
    一一型半自動手槍製造之金屬玩具手槍換裝土造金屬槍管改造而成可擊發適用子
    彈具有殺傷力之改造手槍一枝（含彈匣二個，槍枝管制編號000000000
    0，下稱一號改造手槍）、武士刀一支及手指虎一個，並自斯時起即未經許可持
    有上開槍枝、刀械。迨至九十二年六月二十八日凌晨一時許，甲○○攜帶上開武
    士刀一支及其另於九十二年一月中旬在苗栗縣頭份鎮○○○○道中山高速公路頭
    份交流道附近，向綽號「阿平」之不詳姓名者所購得仿ＷＡＬＴＨＥＲ廠ＰＰＫ
    ／Ｓ型半自動手槍改造而成具有殺傷力之改造手槍一枝（槍枝管制編號0000
    000000，下稱二號改造手槍）、土造子彈三顆（其此未經許可持有二號改
    造手槍等部分，業經原審法院判處有期徒刑一年八月、併科罰金新台幣二十萬元
    確定在案）等物，前往苗栗縣頭份鎮○○里○○○路五之一號公眾得出入之「海
    派ＫＴＶ酒店」內為友人處理糾紛時，因誤觸該二號改造手槍（槍枝管制編號0
    000000000）而擊中陳志堅之右大腿，致陳志堅之右大腿受有槍傷（過
    失傷害部分未據告訴），始為警循線查獲，並扣得上開一號改造手槍一枝、武士
    刀一支及手指虎一個等物。
二、案件經苗栗縣警察局頭份分局報告臺灣苗栗地方法院檢察署檢察官偵查後起訴。
　　理      由
一、查證人陳志堅、張士軒、楊心宜等人於審判外之陳述，上訴人即被告（以下簡稱
    為被告）甲○○於本院審判程序時同意作為證據（見本院卷第四一頁），且本院
    審酌該等證人言詞陳述作成時之情況，認為適當，依刑事訴訟法第一百五十九條
    之五第一項之規定，自得為證據，合先說明。
二、訊據被告甲○○對於右開犯罪事實供認不諱（見本院卷第三七頁至第四○頁、第
    五五頁至第五七頁、第九三頁），核與證人陳志堅、張士軒、楊心宜等人於警詢
    、偵查時證述之情節相符，並有扣案之上開一號改造手槍一枝、武士刀一支及手
    指虎一個等足稽。而該扣案之上開一號改造手槍經送請內政部警政署刑事警察局
    鑑定結果，認係仿ＣＯＬＴ廠一九一一型半自動手槍製造之金屬玩具手槍換裝土
    造金屬槍管改造而成之改造手槍，可擊發適用子彈，具有殺傷力，有該局九十二
    年九月十六日刑鑑字第○九二○一二九五一九號槍彈鑑定書一份在卷可稽（見偵
    查卷第二○○頁至第二○三頁）。至上開武士刀及手指虎經送請苗栗縣警察局鑑
    定結果，均屬槍砲彈藥刀械管制條例列管之刀械，亦有該局九十二年七月十八日
    苗警保字第○九二○○四九八二二號函一份附卷足按（見偵查卷第一八六頁），
    是罪證明確，其犯行堪以認定。又上開一號改造手槍經內政部警政署刑事警察局
    鑑定結果具有殺傷力，已如前述，被告於本院審理時辯稱該枝槍並無殺傷力，不
    足憑採。另其請求本院再將該枝改造手槍送請其他機關鑑定有無殺傷力，亦無必
    要。又被告於警詢時已自白稱其係攜帶上開二號改造手槍、土造子彈三顆、武士
    刀一支前往上開海派ＫＴＶ酒店（見偵查卷第二八頁反面），其於本院準備程序
    時改稱該武士刀係放在車上，並未帶進海派ＫＴＶ酒店云云，顯係事後避重就輕
    之詞，不足採信。均併此敘明。
三、核被告所為，係犯槍砲彈藥刀械管制條例第十一條第四項未經許可持有可發射子
    彈具有殺傷力之改造手槍罪、同條例第十四條第三項未經許可持有刀械罪（關於
    手指虎部分）及同條例第十五條第一款、第二款未經許可於夜間在公眾得出入之
    場所攜帶刀械罪（關於武士刀部分，此部分起訴書認上開海派ＫＴＶ酒店係公共
    場所，尚有誤會。又此部分起訴書雖漏列第一款，但檢察官於原審到庭實行公訴
    時已當庭予以補正），其未經許可持有上開一號改造手槍與未經許可持有刀械、
    未經許可於夜間在公眾得出入之場所攜帶刀械等三罪間，係一行為所觸犯，應依
    想像競合犯之規定，從一重之未經許可持有可發射子彈具有殺傷力之改造手槍罪
    處斷。至其未經許可持有一號改造手槍部分，與未經許可持有二號改造手槍部分
    ，時間相距逾二年以上，難認二罪係基於概括犯意反覆為之，並不成立連續犯，
    是被告未經許可持有二號改造手槍部分縱經原審法院判刑確定，本件亦非該確定
    判決之效力所及。另其先未經許可持有上開武士刀後，復於夜間攜帶該武士刀到
    公眾得出入之場所，其持有之行為已為上開攜帶之重行為所吸收，不另論以持有
    罪，均附此說明。原審調查後適用槍砲彈藥刀械管制條例第十一條第四項、第十
    四條第三項、第十五條第一、二款、刑法第十一條前段、第五十五條（原判決論
    結欄漏引第五十五條，應予補正）、第五十一條第五、七、九款、第四十二條第
    三項、第三十八條第一項第一款，並審酌被告未經許可持有上開一號改造手槍、
    手指虎及攜帶上開武士刀到公眾得出入之場所，危害社會秩序非輕，及其犯罪之
    動機、目的、手段、犯後坦承犯罪態度尚佳等一切情狀，量處被告有期徒刑一年
    四月、併科罰金新台幣二十萬元，並就罰金部分諭知易服勞役之折算標準，又扣
    案之上開一號改造手槍、武士刀及手指虎等物均係違禁物，應依法宣告沒收，另
    就此部分與上開已判刑確定之持有二號改造手槍部分，主刑部分定其應執行刑為
    有期徒刑二年十月、併科罰金新台幣三十五萬元，及就罰金部分諭知易服勞役之
    折算標準，從刑部分併執行之，認事用法核無違誤，量刑亦妥適。被告上訴意旨
    指摘原判決量刑過重及上開改造手槍（一號）並無殺傷力，非有理由，應予駁回
    。又另扣案之二號改造手槍、土造子彈部分，業在上開已判刑確定之未經許可持
    有二號改造手槍部分宣告沒收，附此說明。
四、據上論結，應依刑事訴訟法第三百六十八條，判決如主文。
本案經檢察官乙○○到庭執行職務。
中      華      民      國　    九十三     年     六      月    十五　　日
                                臺灣高等法院臺中分院刑事第八庭
                                      審判長法  官  羅　得　村
                                      　　　法　官  黃  文  進
                                      　　　法　官　劉　榮　服
右正本證明與原本無異。
如不服本判決應於收受送達後十日內向本院提出上訴書狀，其未敘述上訴之理由者並
得於提起上訴後十日內向本院補提理由書（均須按他造當事人之人數附繕本）。
　　　　　　　　　　　　　　　　　　　　　　書記官  陳　俞　豪
中      華      民      國　    九十三     年     六      月    十七　　日
附錄論罪法條：
槍砲彈藥刀械管制條例第十一條第四項：
未經許可，持有、寄藏或意圖販賣而陳列第一項所列槍砲者，處一年以上七年以下有
期徒刑，併科新臺幣七百萬元以下罰金。
槍砲彈藥刀械管制條例第十四條第三項：
未經許可，持有或意圖販賣而陳列刀械者，處一年以下有期徒刑、拘役或新台幣五十
萬元以下罰金。
槍砲彈藥刀械管制條例第十五條：
未經許可攜帶刀械而有下列情形之一者，處二年以下有期徒刑：
一  於夜間犯之者。
二  於車站、埠頭、航空站、公共場所或公眾得出入之場所犯之者。
三  結夥犯之者。
                                                                        Ｒ
